臺灣高雄地方法院刑事判決　　　　　　110年度簡上字第116號
上　訴　人
即　被　告　吳旻諺


上列上訴人即被告因賭博案件，不服本院高雄簡易庭民國109年1
2月24日109年度簡字第4306號第一審刑事簡易判決（聲請簡易判
決處刑案號：109年度少連偵字第118號、109年度偵字第9913號
、移送併辦案號：109年度少連偵字第260號），提起上訴，本院
管轄之第二審合議庭判決如下：
    主  文
原判決撤銷。
甲○○共同犯圖利聚眾賭博罪，累犯，處有期徒刑伍月，如易科
罰金，以新臺幣壹仟元折算壹日。扣案IPhone手機壹支（IMEI碼
：000000000000000、000000000000000）沒收。
    事  實
一、甲○○與方翊穜、陳鈺鼎、吳晉德、袁如邑及酷游、九州娛
    樂城等賭博網站之經營者共同意圖營利，基於供給賭博場所
    、聚眾賭博之犯意聯絡（但無證據可證明甲○○明知或可預
    見共犯內有少年，仍出於與少年共同實施犯罪之犯意），以
    不詳方式達成由陳鈺鼎等人設立招攬賭客之網路機房，為酷
    游、九州娛樂城等賭博網站之經營者發送招攬訊息、吸引賭
    客加入賭博，以此等方式供給賭博場所及聚眾賭博之犯罪謀
    議後，陳鈺鼎經由方翊穜介紹，接續自民國108年10月間某
    日至109年4月30日遭警查獲時止，承租高雄市○○區○○路
    00號8樓之3作為招攬賭客之網路機房地址（下稱海邊路機房
    ），甲○○則受方翊穜指示，至海邊路機房架設電腦及網路
    設備，並負責以其扣案IPhone手機（IMEI碼：000000000000
    000、000000000000000）遠端或親自到場等方式監控該等設
    備之正常運作與設備故障時之維護，陳鈺鼎、吳晉德、袁如
    邑等人再利用網路連結大陸地區之百度、微博等網站，在網
    站上張貼上開娛樂城等賭博網站之廣告及連結網址招攬賭客
    聚眾賭博及提供賭博場所，待網路上之不特定使用者觀看並
    點選連結，即可註冊加入上開賭博網站，用不詳方式儲值賭
    資及兌換籌碼後，以運動賽事或賽車等比賽之結果為下注標
    的，與莊家對賭，再依網站所設定之賠率計算輸贏，若押中
    再以不詳方式兌換贏得之賭金，以此偶然結果決定輸贏之射
    倖方式賭博財物，海邊路機房則可自賭客賭輸之金額中，抽
    取30%作為代價。陳鈺鼎嗣再招募明知上址為招攬賭客網路
    機房，且與陳鈺鼎有供給賭博場所、聚眾賭博犯意聯絡之莊
    金翰（冒名張智瑋）、曾信育、劉倢銨（原名劉翊婷）、陳
    泳亨、吳學宜、林新、許晏庭、陳奕銘及少年李○○（91年
    5月生，經臺灣高雄少年及家事法院以109年度少調字第463
    號裁定不付審理、應予告誡確定）等人加入，利用甲○○、
    陳鈺鼎、吳晉德、袁如邑等人已架設完成海邊路機房並順利
    上線運作之既成條件，由莊金翰、曾信育、劉倢銨、陳泳亨
    、吳學宜、林新、許晏庭、陳奕銘及少年李○○等人從事在
    網站上張貼招攬賭客訊息之工作，並由陳鈺鼎負責管理機房
    成員之工作狀況及發放薪資；吳晉德、袁如邑負責監督賭客
    之註冊及下注狀況，並在網站後台進行紀錄，以此方式共同
    參與供給賭博場所及聚眾賭博行為（本案除方翊穜尚由原審
    審理中、甲○○現由本案審理中外，其餘共犯均經原審判處
    罪刑確定）。直至109年4月30日遭警查獲時止，已招攬不詳
    數目之會員加入，會員儲值之賭資總額至少達人民幣387萬
    餘元。嗣經警於109年4月30日15時14分許，持本院核發之搜
    索票執行搜索，始悉上情。
二、案經高雄市政府警察局岡山分局報告臺灣高雄地方檢察署檢
    察官偵查後聲請簡易判決處刑及移送併辦。
    理  由
一、本判決所引用被告甲○○以外之人於審判外之陳述，檢察官
    及被告於本院審理時均表示同意作為證據（見本審院卷第12
    5、161頁），本院審酌上開陳述作成時之情況，尚無違法不
    當及證明力明顯過低之瑕疵，認以之作為證據應屬適當，依
    刑事訴訟法第159條之5第1項規定，均有證據能力。
二、認定事實所憑證據及理由
㈠、上揭犯罪事實，業據被告於本院審理時坦承不諱（見本審院
    卷第113、160頁），核與證人方翊穜、陳鈺鼎、吳晉德、袁
    如邑、莊金翰、曾信育、劉倢銨、陳泳亨、吳學宜、林新、
    許晏庭、陳奕銘、少年李○○於警詢、偵訊之證述相符〔見
    警卷第347至366頁、第421至434頁、第459至470頁、第495
    至505頁、第529至540頁、第565至576頁、第599至610頁、
    第637至648頁、第673至684頁、第709至720頁、第743至754
    頁、109年度偵字第9913號卷一（下稱偵一卷）第164至165
    頁、109年度偵字第9913號卷二（下稱偵二卷）第116至117
    頁、109年度少連偵字第118號卷一（下稱少連偵卷一）第22
    8至229頁、第236至247頁、第258至261頁、第324至326頁、
    第353至356頁、第383至385頁、第411至413頁、109年度少
    連偵字第118號卷二（下稱少連偵卷二）第30至32頁、第59
    至60頁、第87至89頁、第113至115頁、本審院卷第134至136
    頁〕，並有本院核發之搜索票、刑事警察局搜索扣押筆錄、
    扣押物品目錄表、現場位置圖、照片、電腦發文統計表、廣
    告內容、管理網站頁面擷取畫面、業績目標白板照片、投注
    報表、陳鈺鼎與方翊穜之對話紀錄、監視器畫面翻拍照片、
    臺灣高雄地方檢察署107年度偵字第4617號等起訴書、內政
    部刑事警察局109年10月12日函（見警卷第325至339頁、第3
    50至353頁、第356頁、第360至366頁、第425至426頁、第77
    3至815頁、偵一卷第399至405頁、109年度少連偵字第260號
    卷第173頁）在卷可稽，足徵被告上開任意性自白與事實相
    符。
㈡、按共同實行犯罪行為之人，在合同意思範圍以內，各自分擔
    犯罪行為之一部，相互利用他人之行為，以達其犯罪之目的
    者，即應對於全部所發生之結果，共同負責，不問犯罪動機
    起於何人，亦不必每一階段犯行，均經參與。又關於犯意聯
    絡，不限於事前有所協議，其於行為當時，基於相互之認識
    ，以共同犯罪之意思參與者，亦無礙於共同正犯之成立。且
    數共同正犯之間，原不以直接發生犯意聯絡者為限，即有間
    接之聯絡者，亦包括在內。亦即已參與分擔犯罪構成要件行
    為之共同正犯，既已共同實行犯罪行為，則該行為人，無論
    係先參與謀議，再共同實行犯罪，或於行為當時，基於相互
    之認識，以共同犯罪之意思參與，甚至以自己共同犯罪之意
    思，事先同謀或籌劃犯罪，再交由他人下手實施而合力進行
    犯罪，均成立共同正犯。又刑法之相續共同正犯，基於凡屬
    共同正犯，對於共同意思範圍內之行為均應負責之原則，共
    同犯罪之意思不以在實行犯罪行為前成立者為限，若了解最
    初行為者之意思，於其實行犯罪之中途發生共同之意思而參
    與實行者，亦足成立。故對於發生共同犯意以前其他共同正
    犯所為之行為，苟有就既成之條件加以利用而繼續共同實行
    犯罪之意思，則該行為即在共同意思範圍以內，應共同負責
    。查：
 1、被告知悉海邊路機房為推銷並招攬賭客之網路機房，仍受方
    翊穜指示，至海邊路機房架設電腦及網路設備，並負責監控
    該等設備之正常運作與設備故障時之維護，業據其於本院審
    理時供承明確（見本審院卷第117、121頁、第160至161頁）
    。另陳鈺鼎負責招募並管理海邊路機房現場人員之工作狀況
    ，吳晉德、袁如邑負責監督賭客活動與下注狀況，莊金翰、
    曾信育、劉倢銨、陳泳亨、吳學宜、林新、許晏庭、陳奕銘
    及少年李○○負責在網站上貼文以招攬賭客，吳晉德、袁如
    邑及被告偶爾也會貼文以招攬賭客，同據被告供承明確，及
    陳鈺鼎、吳晉德、袁如邑、莊金翰、曾信育、劉翊婷、陳泳
    亨、吳學宜、林新、許晏庭、陳奕銘、少年李○○於警詢、
    偵訊時證述明確（見警卷第349、423、428、461、467、497
    、531、567、601、639、675、711、745頁、少連偵卷一第2
    28、237、258、324頁、少連偵卷二第30、60、88、114頁、
    本審院卷第117、135、161頁），堪認被告與方翊穜、陳鈺
    鼎、吳晉德、袁如邑及酷游、九州娛樂城等賭博網站之經營
    者間有直接犯意聯絡，與其餘莊金翰等人則有間接之犯意聯
    絡，雖莊金翰等人係分別自109年1月至4月間陸續加入，但
    其等既均知悉海邊路機房為招攬賭客之網路機房，仍本於利
    用被告、陳鈺鼎、吳晉德、袁如邑等人已架設完成海邊路機
    房並順利上線運作之既成條件，以繼續共同實行犯罪之意思
    ，參與後續招攬賭客之犯行，自應與被告、陳鈺鼎、吳晉德
    、袁如邑等人就先前供給賭博場所及聚眾賭博之犯行共同負
    責。
 2、另卷內雖無證據可證明方翊穜有何明確之行為分擔或利益分
    配情事，但方翊穜確實知悉海邊路機房係從事博奕相關工作
    之處所，且該處所係由其介紹予陳鈺鼎承租，亦知被告、吳
    晉德、袁如邑均在該處工作，被告、吳晉德、袁如邑也會向
    方翊穜報告工作進度等節，業據方翊穜於警詢、偵查中供述
    明確（見警卷第67頁、偵一卷第164至165頁），被告亦證稱
    其係受方翊穜指示至海邊路機房架設維護電腦及網路設備（
    見警卷第101至105頁、偵一卷第209至210頁），卷內更有方
    翊穜（暱稱為「李逍遙」）與陳鈺鼎（暱稱為「教授」）於
    109年2月5日之對話紀錄翻拍照片（見警卷第109頁），對話
    中方翊穜向陳鈺鼎稱「兄弟，今天10萬再幫我給旻諺，他要
    匯給系統商，還有你們的版網址出來了嗎」等語，顯見方翊
    穜對於海邊路機房之運作狀況甚為清楚及關心，甚至能調動
    相關資金、號令陳鈺鼎、被告等人依其指揮行事，方翊穜之
    手機復能遠端觀看海邊路機房之監視器畫面，同有手機畫面
    翻拍照片在卷（見警卷第68頁），益徵方翊穜確與被告、陳
    鈺鼎、吳晉德、袁如邑間，有供給賭博場所及聚眾賭博之共
    同謀議，而推由被告、陳鈺鼎、吳晉德、袁如邑等人實行犯
    罪行為，方翊穜更可掌握機房之設置地點、被告、吳晉德、
    袁如邑等人之工作進度及機房現場狀況等，顯然係以自己共
    同犯罪之意思，合謀該犯罪計畫，對於上開犯行之遂行亦有
    支配力量，與被告、陳鈺鼎、吳晉德、袁如邑等人間，有指
    揮號令、上命下從、分工合作、利害與共之共犯結構，自應
    同負共犯之責。
 3、末李○○於行為時固為12歲以上未滿18歲之少年，有其年籍
    資料在卷可憑，惟兒童及少年福利與權益保障法第112條第1
    項前段，係以共犯、從犯或被害人之年齡作為加重刑罰之要
    件，雖不以行為人明知其年齡為必要，然仍須具有與兒童或
    少年共同犯罪或對之犯罪之不確定故意，始有適用，此項主
    觀要件，需有積極之證據證明之。查少年李○○於警詢時證
    稱：我是找陳鈺鼎面試，但我沒跟他提到我未成年的事等語
    （見警卷第745頁），則陳鈺鼎是否知悉李○○之實際年齡
    ，已非無疑。況海邊路機房均係由陳鈺鼎負責招募人員、管
    理運作，被告縱有確保電腦及網路設備之正常運行與維修之
    分工，但其既非長時間在海邊路機房從事賭博訊息發送、賭
    客招攬等工作之人，即令因維修設備而前往海邊路機房，且
    與李○○有所接觸，此等短暫接觸，是否能使被告清楚辨認
    李○○之年齡或預見其可能為少年，實非無疑，卷內既乏積
    極事證可認定被告有與少年共同犯罪之確定或不確定故意，
    即應為有利被告之認定，檢察官亦同未起訴被告犯上開分則
    加重之罪。
㈢、陳鈺鼎證稱：我們是從賭客的洗碼量即進出輸贏之總金額中
    抽取30%為酬勞，是由我直接發現金給員工，機房從108年10
    月開始營運到109年4月30日被查獲時止，每個月大約可達到
    人民幣200萬元之投注金額，累計投注金額約有人民幣1200
    萬元等語（見警卷第349、357頁）；吳晉德證稱：我們是從
    賭客輸的金額抽取30%為業績獎金，陳鈺鼎每月中旬發放現
    金等語（見少連偵卷一第237頁）；袁如邑證稱：我們是以
    賭客輸錢的總額30%為獲利，由陳鈺鼎每月支付現金給我們
    ，從我加入至被查獲時止，每月獲利約2萬元等語（見警卷
    第423、431頁、本審院卷第136至137頁）；吳學宜證稱：我
    在4月10日左右有領到2萬2千元薪水，是陳鈺鼎直接拿現金
    給我等語（見警卷第601頁）；少年李○○證稱：我曾經向
    陳鈺鼎領過26,000元薪水等語（見警卷第745頁），是綜據
    上開證人之證述，已可認定海邊路機房確有營利之意圖，部
    分共犯更已實際獲取不法所得，被告既為共犯，亦應有營利
    之意圖，毫無疑問。
㈣、綜上，本案事證明確，被告上開犯行洵堪認定，應依法論科
    。
三、論罪科刑
㈠、刑法第268條圖利供給賭博場所罪，本不以其場所為公眾得
    出入者為要件，所謂之「賭博場所」，只要有一定之所在可
    供人賭博財物即可，非謂須有可供人前往之一定空間之場地
    始足為之。以現今科技之精進，電話、傳真、網路均可為傳
    達賭博訊息之工具。電腦網路係可供公共資訊傳輸園地，雖
    其為虛擬空間，然既可供不特定之多數人於該虛擬之空間為
    彼此相關聯之行為，而藉電腦主機、相關設備達成其傳輸之
    功能，在性質上並非純屬思想之概念空間，亦非物理上絕對
    不存在之事物，在電腦網站開設投注簽賭網站，供不特定人
    藉由網際網路連線登入下注賭博財物，該網站仍屬賭博場所
    。又所稱「聚眾賭博」，係指聚集不特定人參與賭博之行為
    ，自不以參加賭博之不特定多數人同時聚集於一處，共同從
    事賭博行為為必要，縱未於現實上同時糾集多數人於同一處
    所，而係聚集眾人之財物進行賭博者，例如以電話、傳真或
    網際網路之方式供不特定多數人簽賭之行為，亦可成立。是
    核被告所為，係犯刑法第268條前段之意圖營利供給賭博場
    所罪及同條後段之意圖營利聚眾賭博罪（該條雖於108年12
    月2 5日修正公布、同年月27日施行，但被告上開犯行終了
    時間為109年4月30日，已在新法施行後，自應逕行適用新法
    ，毋庸為是否新舊法比較之說明）。而充足於同一構成要件
    之數行為係於同一機會接續實行，並侵害同一之法益，因各
    行為之獨立性極為薄弱，依一般社會健全觀念，足認係一行
    為之持續進行者，即屬接續犯。此種犯罪之行為人主觀上認
    各個行為舉動，不過為其犯罪行為之一部，故在刑法上自應
    評價為一罪。至該當於同一構成要件之數行為，是否利用同
    一機會接續實行，應自全部犯罪過程觀察，倘行為人實現一
    個犯罪之外在客觀環境條件，具有密接之持續性，即具機會
    之同一性，並不以行為必須於同時同地或密切接近之時地為
    限。查被告與陳鈺鼎等人自108年10月間某日至109年4月30
    日遭警查獲時止，均係利用經營海邊路機房之同一機會，持
    續實現犯罪計畫，犯意及所侵害之法益均相同，其各個行為
    舉動，僅為其犯罪行為之一部，當僅能論以一罪。又被告以
    一行為同時觸犯意圖營利供給賭博場所罪、意圖營利聚眾賭
    博罪二罪名，為想像競合犯，依刑法第55條前段規定，應從
    一情節較重之意圖營利聚眾賭博罪處斷。被告與方翊穜、陳
    鈺鼎、吳晉德、袁如邑及酷游、九州娛樂城等賭博網站之經
    營者、莊金翰、曾信育、劉倢銨、陳泳亨、吳學宜、林新、
    許晏庭、陳奕銘及少年李○○等人，就上開犯行有犯意聯絡
    及行為分擔，應論以共同正犯。末檢察官以109年度少連偵
    字第260號移送併辦意旨所載犯罪事實，與上開犯行為同一
    事實，本院已予審理，附此敘明。
㈡、司法院釋字第775號解釋，認刑法第47條第1項規定累犯加重
    本刑部分，雖不生違反憲法一行為不二罰原則之問題，然如
    不分情節，一律加重最低本刑，致生行為人所受之刑罰超過
    其所應負擔罪責之個案，仍因不符憲法罪刑相當原則，牴觸
    憲法第23條比例原則。於刑法第47條第1項修正前，法院就
    個案應依解釋意旨裁量是否加重最低本刑，以避免發生罪刑
    不相當之情形。查被告前因詐欺取財等案件，經臺灣屏東地
    方法院以103年度易字第511號判處罪刑後，臺灣高等法院高
    雄分院以103年度上易字第758號部分撤銷改判、部分上訴駁
    回後，就徒刑部分（共52罪）定應執行有期徒刑2年、得易
    科罰金確定，於104年8月7日易科罰金執行完畢，有其前科
    表可按，於受徒刑之執行完畢後，5年內故意再犯本案有期
    徒刑以上之罪，為累犯。審酌其前案與本案之罪質固有差異
    ，但被告前案所犯經量處有期徒刑部分已多達52罪，應執行
    刑達2年，經易科罰金執行完畢，竟仍未悔改並自我節制，
    反再犯本案圖利聚眾賭博罪，犯罪期間逾5月，犯罪情節與
    危害程度尚非輕微，顯見其具有特別之惡性，對刑罰之反應
    力亦屬薄弱，應依刑法第47條第1項規定，加重其刑。
㈢、原審以被告犯行事證明確，予以論罪科刑，固非無見，然：
 1、原審於判決逕行引用聲請簡易判決處刑書所載之犯罪事實，
    惟檢察官聲請書已明載「方翊穜」及少年李○○亦為共犯之
    一，原審引用聲請書所載犯罪事實後卻於論罪科刑漏論該2
    人為共犯，事實與理由間顯有矛盾。
 2、被告於本院審理期間已坦認犯行，原審未及審酌，亦有未恰
    ，上訴意旨指摘原判決量刑過重，請求從輕量刑，為有理由
    ，應由本院合議庭予以撤銷改判。
㈣、爰審酌被告為智識正常、有謀生能力之成年人，竟不思以正
    當途徑工作謀生，反與方翊穜等人共同以前開方式供給賭博
    場所聚眾賭博，助長社會投機僥倖、不勞而獲之賭風，經營
    海邊路機房期間長達近半年、參與人數逾10人，賭博網站數
    量2個，吸引之賭客儲值賭資總額至少達人民幣387萬餘元，
    規模甚大，對社會秩序及善良風俗等法益之危害甚鉅，犯罪
    之動機、目的與手段更非可取。且被告就上述犯行雖非實際
    提供賭博場所或經手賭資、賭金，甚或決定賭博方式、賠率
    、輸贏機率等之人，但仍有架設並維護電腦及網路設備此一
    維持海邊路機房正常運作不可或缺之重要行為分擔，其支配
    地位、參與程度、惡性及對社會秩序之危害仍非輕微，可責
    性雖高於單純招攬賭客之莊金翰、曾信育、劉倢銨、陳泳亨
    、吳學宜、林新、許晏庭、陳奕銘等人，但仍低於方翊穜，
    而與陳鈺鼎、吳晉德、袁如邑等人相當。又被告除前開構成
    累犯之前科外（累犯部分不予重複評價），復有妨害自由之
    前科，有其前科紀錄可憑，足認素行非佳。惟念其終能於本
    院審理期間坦承犯行，已見悔意，犯後態度尚可，且尚無證
    據可證明其有實際獲取犯罪所得（詳後述），暨其為高職畢
    業，目前在化工廠上班，月收入約新臺幣3、4萬元、家境普
    通（見本審院卷第183至184頁）等一切情狀，量處如主文第
    2項所示之刑，並諭知易科罰金之折算標準。
四、沒收
㈠、犯罪工具
    被告所持如主文所示扣案手機（見警卷第11頁）內，確有與
    方翊穜討論監控海邊路機房電腦及網路設備之相關對話，有
    手機擷取照片在卷，並據被告供承明確（見警卷第102頁、
    偵一卷第208頁），該手機自為被告犯上開罪名所用之物，
    又為被告所有，亦據其供述明確（見警卷第96頁），即應依
    刑法第38條第2項前段規定諭知沒收。
㈡、犯罪所得
    海邊路機房固有營利之事實，已如前述，惟被告於警詢、偵
    訊迄本院審理時，始終供稱其雖有依方翊穜指示至海邊路機
    房安裝電腦、網路設備並負責監控與維護，但並未向方翊穜
    或陳鈺鼎領取薪資、報酬，亦無何犯罪所得（見偵一卷第17
    3、209頁、本審院卷第121頁、第160至161頁、第182至183
    頁），觀諸卷內並無被告有領取薪資或酬勞之文件紀錄，且
    卷附109年2月1日至同年4月30日之帳務紀錄（見警卷第365
    頁）及會員管理資料（見警卷第425至426頁），固有疑似為
    被告業績紀錄之「諺」紀錄，惟被告否認此為其個人之業績
    紀錄，陳鈺鼎則證稱：這個帳號原先是被告在使用，但後來
    他沒有使用了，就由其他人接續使用，只是代號沒有更換等
    語（見警卷第365頁、偵二卷第116至117頁）；吳晉德亦證
    稱：業績紀錄中「諺」的帳號，實際上是我在使用，他以前
    有共用過這個帳號，所以用他的名字，但實際上都是我在使
    用。該表格內之「結果」欄，就是指會員輸的金額，如果是
    負數表示我們贏、正數則為賭客贏等語（見偵二卷第117頁
    、少連偵卷一第242、259頁），是卷內之帳務資料已難以計
    算被告所負責之賭客輸贏總金額究為若干，並據以計算其可
    分得之實際酬勞。況被告於海邊路機房之主要分工為架設並
    維護電腦、網路設備，並非招攬賭客，同已認定如前。被告
    雖於本院坦認有時也會協助發送廣告訊息（見本審院卷第16
    1、179頁），但此部分既非被告之主要工作，被告發送之頻
    率、數量等更乏確實證據得以認定，此部分即應為有利被告
    之認定，認其並未實際獲取犯罪所得。至卷內另有方翊穜指
    示陳鈺鼎交付10萬元「匯給系統商之款項」予被告之紀錄，
    有對話紀錄翻拍照片在卷，然被告供稱該10萬元已交付給方
    翊穜，並非由其收取，亦非管理維護海邊路機房電腦網路設
    備之代價（見本審院卷第121、123頁），是此部分既已別無
    客觀證據足資認定被告因參與架設並維護電腦、網路設備之
    行為分擔，確有因此獲取任何犯罪所得，同應為有利被告之
    認定，認定其並未受領犯罪所得，檢察官聲請沒收被告之犯
    罪所得，即乏憑據，併予敘明。
據上論斷，應依刑事訴訟法第455條之1第1項、第3項、第369條
第1項前段、第364條、第299條第1項前段，判決如主文。
本案經檢察官高志程聲請簡易判決處刑，檢察官乙○到庭執行職
務。
中    華    民    國   110    年    10    月     8    日
                  刑事第三庭    審判長法  官  林青怡
                                      法  官  洪韻婷
                                      法  官  王聖源
以上正本證明與原本無異。
不得上訴。
中    華    民    國   110    年    10    月    8     日
                                      書記官  陳瓊芳
 
附錄本案論罪科刑法條：
刑法第268條：意圖營利，供給賭博場所或聚眾賭博者，處三年
以下有期徒刑，得併科九萬元以下罰金。